臺灣新北地方法院刑事判決
110年度侵訴字第87號
公  訴  人  臺灣新北地方檢察署檢察官
被      告  江梗茸


選任辯護人  陳彥旭律師
上列被告因妨害性自主案件，經檢察官提起公訴（109 年度偵字
第38803號），本院判決如下：
    主  文
丙○○無罪。
    理  由
一、公訴意旨略以：被告丙○○與代號0000000號成年女子（真實
    姓名年籍資料詳卷，下稱甲 ）前係同事。被告於民國109年
    4月6日凌晨1時許，與甲 、丁○○、乙○○及洪上喜一同至新北
    市○○區○○○道0段000號美麗海汽車旅館房間內飲酒、唱歌。
    嗣甲 因不勝酒力而至旅館房間內廁所嘔吐，被告見狀基於
    乘機猥褻之犯意，乘甲 因酒醉意識不清而不能抗拒之際，
    將甲 壓於廁所牆角，將甲 上衣、內衣掀開撫摸及親吻其胸
    部，復將手伸入甲 褲子內撫摸其生殖器，丁○○發現此情即
    出言阻止，丁○○並將甲 帶離開廁所至旅館房間內臥房休息
    。嗣被告至甲 休息之臥房內，再度乘甲 因酒醉沉睡而不能
    抗拒之際，將甲 之上衣、內衣掀開撫摸其胸部，並將手伸
    入甲 褲子內撫摸其生殖器，以此方式接續對甲 為猥褻行為
    1次。嗣因丁○○發覺被告離開過久而至上開臥房內察看而撞
    見上情，遂出言阻止被告，並陪同甲 返家。因認被告涉犯
    刑法第225 條第2項之乘機猥褻罪嫌等語。
二、按犯罪事實應依證據認定之，無證據不得認定其犯罪事實；
    不能證明被告犯罪者，應諭知無罪之判決；刑事訴訟法第15
    4 條第2 項、第301 條第1 項分別定有明文。刑事訴訟法第
    161 條第1 項規定檢察官就被告犯罪事實，應負舉證責任，
    並指出證明之方法。對於其所訴之被告犯罪事實，應負提出
    證據及說服之實質舉證責任，倘所提出之證據，不足為被告
    有罪之積極證明，或其闡明之證明方法，無從說服法官以形
    成被告有罪之心證，基於無罪推定之原則，自應為被告無罪
    判決之諭知。而所謂認定犯罪事實之證據，係指足以認定被
    告確有犯罪行為之積極證據而言，如未發現相當證據，或證
    據不足以證明，自不能以推測或擬制之方法，以為裁判基礎
    （最高法院40年台上字第86號判例要旨參照）。又按性侵害
    犯罪態樣複雜多端，且通常具有高度隱密性，若案發當時僅
    有被告與告訴人二人在場，事後常有各執一詞，而有難辨真
    偽之情形。事實審法院為發現真實，以維護被告之正當利益
    ，對於告訴人指證是否可信，自應詳加調查，除應就卷內相
    關證據資料細心剖析勾稽，以究明告訴人之指訴是否合於情
    理以外，尤應調查其他相關佐證，以查明其指證是否確與事
    實相符。亦即告訴人之指證，仍須有補強證據以保障其憑信
    性，不能單憑告訴人片面之指證，遽對被告論罪科刑。而所
    謂補強證據，則指除該陳述本身之外，其他足以證明犯罪事
    實確具有相當程度真實性之證據而言，且該必要之補強證據
    ，須與構成犯罪事實具有關聯性之證據，非僅增強告訴人指
    訴內容之憑信性（最高法院105 年度台上字第1331號判決參
    照）。
三、公訴人認被告涉犯上開乘機猥褻罪嫌，無非係以被告於偵查
    中之供述、證人即告訴人甲○ 於偵查中之證述、證人丁○○、
    乙○○於偵查中之證述等為其主要依據。訊據被告雖坦承於上
    開時間，曾與甲 、丁○○、乙○○至上址汽車旅館房間內唱歌
    、甲 當晚喝醉等情不諱，但堅決否認有何上開乘機猥褻罪
    嫌，辯稱：起訴書所載之內容均未發生，伊沒有猥褻甲 等
    語；其辯護人亦以：甲 與被告曾有曖昧關係，甲 之配偶(
    下稱A夫)並於109年5月3日傷害被告，事後甲 才對被告提出
    本案刑事告訴，但本案事發經過，甲 稱都是聽丁○○轉述，
    但丁○○與甲 、A夫關係密切，於到庭作證時並由A夫陪同，
    對於事發經過之細節，於作證時隱晦其詞，本案無法排除被
    告係遭報復誣陷等語。
四、經查：
　㈠甲 為某加油站主管，與A夫於109年3、4月間時常爭吵，感情
    生隙；被告時為加油站工讀生，丁○○亦為加油站主管，因同
    事洪上喜離職，被告與甲 、丁○○、洪上喜及同事乙○○，於1
    09年4月6日凌晨1時許，一同至新北市○○區○○○道0段000號美
    麗海汽車旅館房間內飲酒、唱歌，甲 於唱歌期間曾喝醉至
    廁所嘔吐休息，唱歌結束後由丁○○攙扶離去；另被告與甲 
    互有好感，私下相約聚餐，兩人於109年5月3日上午12時19
    分許在臺北市北投區牽手同行時，遭A夫撞見，A夫遂持安全
    帽當場毆打被告，致被告受有人中處撕裂傷、左臉頓挫傷之
    傷害，經被告對A夫提起傷害告訴，A夫則對被告及甲 提出
    妨害家庭告訴；被告遭A夫毆傷後，即自加油站請假離職，
    後因與甲 就兩人未來沒有共識而不再連絡等情，業經證人
    即告訴人甲 、證人丁○○、乙○○於偵查及本院審理中、證人A
    夫於前案警詢中證述在卷，並為被告於本院中所是認；而A
    夫所涉傷害罪嫌，經臺灣士林地方法院以109年度審簡字第1
    123號簡易判決書判處拘役35日確定在案(已易科罰金執行完
    畢)；A夫對被告及甲 提出妨害家庭之告訴，則經臺灣士林
    地方檢察署檢察官以109年度調偵字第917號為不起訴處分確
    定(下稱前案)，有上開刑事簡易判決及不起訴處分書在卷可
    參(本院卷第73至78頁)；甲 嗣於109年8月7日具狀向臺灣新
    北地方檢察署提出本案刑事告訴，亦有甲 之刑事告訴狀附
    卷為憑(臺灣新北地方檢察署109年度他字第5959號卷〈下稱
    他字卷〉第3頁)，上開事實，均堪認定。
  ㈡證人甲○ 於偵查中雖證稱：伊與被告、丁○○、乙○○及洪上喜
    於109年4月6日至美麗海汽車旅館唱歌、喝酒，後來伊喝醉
    趴在馬桶上吐，當時伊記憶斷片，只有看見馬桶，之後就有
    被人碰觸，是第一次有人扶伊起來；第二次還是第三次去廁
    所時，伊有跌倒，有看見被告拉伊起來，將伊壓在牆角、先
    親伊嘴巴，伊當時記憶斷片、喝很醉，被告伸手將伊衣服及
    內衣拉起，摸親伊胸部，還伸手摸伊下體，伊跟被告說不行
    很多次，並用手擋、推、撥開被告，後來伊聽見丁○○的聲音
    ，好像丁○○在阻止被告，後來伊就沒有印象，下個印象就是
    在包廂房間床上，及丁○○帶伊回家等語(他卷彌封卷第12至1
    3頁)；於本院中又證稱：記憶中伊進去汽車旅館先唱歌，然
    後開始喝酒，後來就斷片，後面完全記不清楚、只記得片段
    ，中間感覺有人在碰伊，伊本身這部分是完全沒有記憶，但
    最後是丁○○跟伊說被告有摸伊才依稀記起來一些等語(本院
    卷第166至167頁)，經核前後雖大致相符，但細譯甲 上開證
    述，其均明確證稱因其泥醉而意識不清、記憶斷片，其於偵
    查及本院中指訴遭被告乘機猥褻之事實，均係事後聽聞證人
    丁○○轉述發生經過，甲 本人自身並無記憶，自無從以證人
    甲 聽聞證人丁○○轉述之內容，據認被告有證人甲 所指訴之
    乘機猥褻犯行。
　㈢而甲 如何遭被告猥褻此節，證人丁○○於偵查及審理中雖均證
    稱：甲 到旅館後喝醉、意識不清，一直在包廂吐，伊扶甲 
    到廁所馬桶吐，後來伊發現被告不在包廂，趕緊到廁所看，
    發現被告對甲 上下其手，一手放甲 胸部，一手放在甲 褲
    檔，被告將甲 內衣掀開撫摸甲 胸部。甲 已經醉了，有用
    手揮一下，但力氣很小。伊將被告推開後，將甲 扶起來穿
    好衣服，因甲 已經睡了、沒有意識，伊將甲 帶到床上去休
    息，被告也自行回去唱歌，後來被告說要去廁所吐，但卻遲
    遲沒回來，伊發現包廂房間房門是關起的，發現被告壓在甲
     身上，一樣將甲 上衣及胸罩撥開，一手摸胸、一手摸下體
    ，還親甲 ，伊又當下拉開被告並跟被告說不可以這樣，當
    時甲 喝很多、叫不醒，退房時伊用熱水擦甲 、扶甲 離開
    。被告第二次在床上猥褻甲 時，伊開門時突然呆住，乙○○
    有問怎麼了，伊說你不要看太多，就叫乙○○把門關上等語(
    他卷彌封卷第13頁反面至14頁、本院卷第118至125頁、第12
    7至128頁)。但證人乙○○於偵查及本院中卻均證稱：伊只記
    得當天甲 有喝醉，步伐不穩但還可以走路，丁○○有攙扶甲 
    ，但沒有發現被告或甲 舉止、情緒有何異狀，不記得有看
    到任何妨害性自主的事情。伊沒有看到丁○○所稱的內容，如
    果丁○○說伊有看到，為何甲 不找伊與洪上喜作證等語(偵卷
    第71至72頁、本院卷157至158頁、第163頁)，足見當時在場
    之丁○○、乙○○兩人就被告有無於汽車旅館內趁機猥褻甲 此
    節，雙方各執一詞，證述內容明顯齟齬，何人所述為真，實
    容存疑。
　㈣而被告與甲 於上址KTV唱歌後，因與甲 私下聚餐遭A夫撞見
    毆傷，被告與甲 對兩人未來沒有共識，雙方感情生變，此
    有A夫提出甲 與被告於109年5月3日間之LINE訊息截圖3張可
    憑(臺灣士林地方檢察署109年度偵字第8904號卷第46至48頁
    )。復參酌證人甲 於109年6月3日前案偵查中供稱：之前伊
    喝醉被告有對伊上下其手，有親吻、摸胸、摟抱，有同事看
    到事後告訴伊等語(臺灣士林地方檢察署109年度偵字第8904
    號卷第41頁)，可知甲 早已知悉被告本案乘機猥褻之犯罪嫌
    疑，卻直待兩人分手、A夫涉犯傷害遭檢察官偵查後之109年
    8月7日，始對被告提出本案告訴，其背後考量及動機為何，
    均堪研求。被告及辯護人質疑甲 提告之動機是基於挾怨報
    復、所指述未能盡信等語，恐非無據。
　㈤至證人甲 於本院中雖證稱：丁○○是待被告離職後才明確跟伊
    講遭猥褻之事實等語(本院卷第173頁)，證人丁○○於偵查及
    本院中亦證稱：一開始因為還是同事關係，伊不敢講細節，
    只有暗示甲 不要靠近被告，等到被告離職，伊才跟甲 說被
    告的犯行等語(他卷第13頁反面至14頁、本院卷第118至125
    頁)。但以證人丁○○與甲 同為被告之主管，若證人丁○○前揭
    證述於KTV當場見被告乘機猥褻甲 等情為真，其何以未請乙
    ○○或洪上喜或旅館人員協助制止被告或報警處理?又有何顧
    忌未敢於甲 酒醒後私下告知其遭被告輕薄之經過?反隱瞞實
    情而容任已婚之甲 與被告發展情愫，進而引發A夫與被告間
    前案之傷害糾紛?當與常理不符。
　㈥再考量苟證人丁○○所證述為真，其對甲 於KTV遭猥褻此事，
    案發後隱瞞數月，未曾向甲 或其他同事絲毫提及，卻在被
    告遭A夫毆傷離職，而與A夫因前案涉訟、與甲 感情生隙時
    ，將甲 數月前在KTV曾遭被告乘機猥褻等情轉述甲 ，而由
    甲 對被告提出刑事告訴，證人甲 、丁○○於本院中均坦承係
    由A夫陪同丁○○到庭作證及對被告提起附帶民事訴訟等語(本
    院卷第129、174頁)，足認證人甲 、A夫與丁○○彼此關係緊
    密，證人丁○○於本案之立場恐非客觀公正，其所證述之案發
    過程，是否確實曾經發生?或是為配合A夫、甲 對被告提出
    告訴?誠非無疑，端難僅憑其單一證述，即認被告涉有甲 所
    指訴之乘機猥褻犯嫌。
五、從而，告訴人甲○ 於偵查及本院中固均指證被告於上開時地
    對其為乘機猥褻犯行，惟告訴人甲 當時既已泥醉而意識模
    糊，其所指訴之犯嫌，均係聽聞證人丁○○轉述，但證人丁○○
    於偵查及本院中證述被告對甲 乘機猥褻之犯嫌，與證人乙○
    ○於偵查及本院中證述內容明顯齟齬，又有前揭所指與常理
    不符之瑕疵；佐以告訴人甲 、證人A夫與被告間有婚外情及
    刑事傷害糾紛，證人丁○○又與甲 、A夫關係密切，立場恐非
    公正客觀，自難逕以證人丁○○於偵查及本院中之證述，做為
    被告論罪科刑之唯一證據基礎。本案依公訴人所舉上開證據
    方法，尚未達到通常一般之人均不致有所懷疑，而得確信被
    告確有起訴書所載乘機猥褻犯嫌之心證程度，揆諸前揭法條
    及判例意旨，既不能證明被告犯罪，依據「罪證有疑，利於
    被告」之證據法則，自應依法為無罪之諭知。
據上論斷，應依刑事訴訟法第301 條第1 項，判決如主文。
本案經檢察官劉家瑜偵查起訴，由檢察官陳漢章到庭執行職務。
中    華    民    國   111    年     5    月    18    日
                  刑事第十九庭  審判長法  官  許博然

                                      法  官  王國耀

                                      法  官  洪韻婷
上列正本證明與原本無異
如不服本判決，應於判決送達後20日內敘明上訴理由，向本院提
出上訴狀（應附繕本），上訴於臺灣高等法院。其未敘述上訴理
由者，應於上訴期間屆滿後20日內向本院補提理由書「切勿逕送
上級法院」。　　
　　                                  書記官  陳映孜 
中　　華　　民　　國　　111 　年　　5 　　月　　20　　日